# 请教一个债务转增资本公积的问题

提问人：poul 时间：2011-06-21 13:25:15
某自然人全资企业，其在建工程由股东投入资金建设。公司账务处理为借在建工程贷长期应付款，后股东出具证明其原意将该部分公司对他的长期应付款债权转入资本公积。公司凭借该证明进行债务转增资本公积。 问题： 1 ：该部分债务转增资本公积是否可行？
2 ：如果可行，需补充什么程序或资料进行支撑？ 谢谢大家！

回答人：chenyiwei
赞同楼上各位意见。在确保债权真实性的前提下（必要时可共同聘请事务所对股东投入的工程建设资金进行审计确认），根据股东与公司之间的协议，可以放弃债权转为资本公积（相应地，股东把长期应收款转为长期股权投资），但是在税务上存在被认定为捐赠的税务风险。另外，如果是该股东的非全资子公司，还应就该部分资本公积是否属于全体股东按股权比例共享的问题予以明确。